臺灣高等法院民事裁定
110年度抗字第104號
抗  告  人  邱羅火  
代  理  人  林家祺律師
上列抗告人因與相對人和桐化學股份有限公司間給付墊款等事件
，對於中華民國109年12月15日臺灣新北地方法院109年度訴字第
2929號裁定，提起抗告，本院裁定如下：
    主      文
抗告駁回。
抗告費用由抗告人負擔。
    理      由
一、抗告人於原法院起訴主張及抗告意旨略以：緣相對人為第三
    人和立聯合科技股份有限公司（下稱和立公司）之法人股東
    ，伊曾受相對人委任擔任和立公司董事，嗣臺南行政執行署
    要求伊代為清償該公司欠稅債務，伊為避免遭管收，遂代為
    清償和立公司積欠稅款新臺幣（下同）400萬元，爰先位依
    委任契約、備位依無因管理之法律關係，求為命相對人返還
    400萬元本息之判決。雖原裁定以相對人營業所所在地設於
    高雄市仁武區，於民國109年12月15日依職權將本件訴訟移
    送臺灣高雄地方法院（下稱高雄地院），惟兩造已於110年1
    月26日簽立合意管轄協議書，合意就本件訴訟以臺灣臺北地
    方法院（下稱臺北地院）為管轄法院，爰提起抗告，聲明廢
    棄原裁定，將本件訴訟移送臺北地院等語。
二、按裁定經宣示後，為該裁定之法院、審判長、受命法官或受
    託法官受其羈束；不宣示者，經公告或送達後受其羈束，為
    民事訴訟法第238條前段所明定。是裁定生羈束力後，法院
    不得自行撤銷或變更之，是為原則，故當事人補正訴訟要件
    之欠缺，必須在法院裁定發生羈束力前為之，否則不生補正
    訴訟要件之效力。查相對人營業所位於高雄市○○區○○○巷0號
    ，有公司變更登記表可佐（見原法院卷第67頁），非原法院
    管轄區域，抗告人起訴時亦未表明有何合於民事訴訟法第4
    條至第19條規定，或有合意由原法院管轄等情形，抗告人向
    無管轄權之原法院起訴，原裁定依同法第2條第2項、第28條
    規定，將本件訴訟移送高雄地院，核無違誤。雖相對人在抗
    告人提起抗告後，於109年12月21日具狀表明兩造已合意由
    臺北地院管轄等語，兩造訴訟代理人並於110年1月26日出具
    「合意管轄協議書」（見本院卷第13、23頁），均在原裁定
    已生羈束力後，自不生補正訴訟要件欠缺之效力，抗告人以
    原裁定作成後之合意管轄，所為抗告並請求將本件訴訟移送
    臺北地院云云，不應准許。
三、綜上所述，原裁定將本件訴訟移送相對人營業所所在地之法
    院即高雄地院管轄，核無不合。抗告意旨指摘原裁定不當，
    聲明廢棄，為無理由，應予駁回。
四、據上論結，本件抗告為無理由，爰裁定如主文。
中　　華　　民　　國　　110 　年　　3 　　月　　30　　日
                  民事第四庭
                        審判長法  官  傅中樂
                              法  官  趙伯雄
                              法  官  管靜怡
正本係照原本作成。
本裁定除以適用法規顯有錯誤為理由外，不得再抗告。如提起再
抗告，應於收受送達後10日內委任律師為代理人向本院提出再抗
告狀。並繳納再抗告費新臺幣１千元。
中　　華　　民　　國　　110 　年　　3 　　月　　30　　日

　　　　　　　　　　　　　    書記官  蕭進忠